【裁判字號】    88,訴,2076
【裁判日期】    890111
【裁判案由】    違反電信法
【裁判全文】
臺灣高雄地方法院刑事判決                        八十八年度訴字第二七六號
    公  訴  人  臺灣高雄地方法院檢察署檢察官
    被      告  甲○○
右列被告因違反電信法案件，經檢察官提起公訴（八十八年度偵字第二二七八四號）
及併案審理（八十八年偵字第二三七九一號），本院判決如左：
    主  文
甲○○連續行使偽造私文書，足以生損害於他人，處有期徒刑參月。
盜拷行動電話壹具沒收。
    事  實
一、甲○○明知其於民國八十五年初以新台幣（下同）一萬二千元向不詳姓名之人購
    買內含有行動電話號碼000000000號及000000000號等二個門
    號之行動電話一具，上開行動電話號碼係分別盜拷劉順福及陳劍初向中華電信股
    份有限公司（下稱中華電信公司）合法租用之行動電話序號及內碼。竟基於意圖
    為自己不法利益之概括犯意，自八十五年九、十月間某日起至八十八年三月間止
    ，在不詳地點，連續撥打該盜拷之行動電話與人通信數十次之多，其方式為在上
    開行動電話撥打電話號碼，藉由該盜拷行動電話發出無線電波，傳送盜拷之行動
    電話序號及內碼，經中華電信公司比對訊號無訛後，誤認係該內碼之合法使用人
    所撥用，而提供通信服務，並將所產生之通話費用計入租用人劉順福及陳劍初之
    帳目，使甲○○獲得免費使用無線電話通信之財產上不法利益，致劉順福及陳劍
    初之行動電話通話費虛增，足生損害於劉順福及陳劍初及中華電信公司關於電信
    管理之正確性。嗣於八十八年三月十二日下午三時許，為警於郭宗雄（業經另案
    起訴判決）身上查獲上開甲○○所有行動電話一具，始知上情。
二、案經臺灣高雄地方法院檢察署檢察官自動偵查起訴。
    理  由
一、右揭事實業據被告甲○○坦承不諱，核與另案被告郭宗雄於本院八十八年度訴字
    第一八三九號違反電信法案件審理時供述情節相符，而該000000000號
    及000000000號行動電話之電子序號及內碼，係被害人劉順福及陳劍初
    向中華電信公司合法租用之事實，亦經其二人於警訊時陳述明確，並有中華電信
    公司函送上開二組電話之用戶資料二份及通聯紀錄附卷可佐，是被告自白與事實
    相符，堪予採信。參之被告自承其明知該行動電話有二組號碼，僅能撥打而無法
    接收又不用付費等情，實與一般合法租用之行動電話使用情形有殊，其應知悉其
    所購買之行動電話為盜拷，至為灼然。本件事證明確，被告犯行足堪認定。
三、查被告行為後，電信法已於八十八年十一月三日修正公布，並自同年月五日生效
    ，其中第五十六條第一項之法定刑由五年以下有期徒刑、拘役或科或併科新臺幣
    十五萬元以下罰金，修正為五年以下有期徒刑，得併科新臺幣一百五十萬元以下
    罰金，新舊法比較結果，以舊法有利於被告，依刑法第二條第一項但書規定，應
    適用舊法處斷。又行動電話手機之電子序號及內碼等，係製造廠商及行動通信業
    者方有權製作，將之輸錄於行動電話手機之電腦電磁紀錄內，供行動電話通信業
    者之電腦網路交換控制中心比對查核，以決定是否准許該手機使用者通信之用，
    合於永續狀態中表示一定用意證明之刑法文書概念，自屬刑法第二百二十條第二
    項、第二百十條之準私文書。被告盜用偽造序號、內碼之行動電話，致電信業者
    誤認其為合法之使用人而提供通信服務，足以生損害於電信業者對於電信管理之
    正確性及原租用人。核被告所為，係犯刑法第二百十六條、第二百二十條第二項
    、第二百十條之行使偽造準私文書罪，及電信法第五十六條第一項之盜用他人電
    信設備罪。被告先後多次犯行，時間緊接，手法相同，所犯係構成要件相同之罪
    ，顯均係基於概括犯意反覆為之，應依連續犯之規定論以一罪。又被告以一盜打
    行動電話之行為，同時觸犯構成要件不同之盜用他人電信設備罪、行使偽造準私
    文書罪，及同時侵害劉順福及陳劍初二人之權益，為想像競合犯，應從一重之行
    使偽造準私文書罪論處（最高法院八十八年度第一次刑事庭會議決議參照）。又
    公訴人雖僅就違反電信法之犯行提起公訴，然檢察官就犯罪事實一部起訴者，其
    效力及於全部，被告行使偽造準私文書部分之犯罪事實，既與前揭起訴之違反電
    信法部分，有想像競合犯之裁判上一罪關係，自為起訴效力所及，本院自得就行
    使偽造準私文書部分加以審理。又併案審理部分，為同一被告及同一犯罪事實，
    係事實上同一案件，本院亦得加以審究。審酌被告因一時貪欲，致罹刑典，其所
    盜打之時間非短，惟所生之損害非鉅，且其犯後能坦承犯行，深表悔悟，態度尚
    稱良好等一切情狀，爰量處如主文所示之刑，以示儆懲。又被告前曾於八十八年
    十月二十九日因詐欺案件，被處有期徒刑五月，緩刑三年，有本院八十八年度易
    字第四二○六號判決附卷可稽，不符合緩刑之要件，本件自無法宣告緩刑。至盜
    拷之行動電話一具，雖未扣案，惟不能證明已滅失，故不問屬於犯人與否，依電
    信法第六十條規定，爰併予宣告沒收。
四、據上論斷，應依刑事訴訟法第二百九十九條第一項前段，修正前電信法第五十六
    條第一項、第六十條，刑法第二條第一項但書、第十一條前段、第五十六條、第
    二百十六條、第二百二十條第二項、第二百十條、第五十五條前段，判決如主文
    。
中    華    民    國      八十九      年      一        月    十一      日
                                  臺灣高雄地方法院刑事第二庭
                                      法  官 劉建利
右正本證明與原本無異。
如不服本判決，應於判決送達後十日內，向本院提出上訴狀。
                                      書記官  林富興
中    華    民    國      八十九      年      一        月     十三     日
附錄本案論罪科刑法條：
電信法第五十六條第一項、第六十條
刑法第二百十六條
刑法第二百二十條第二項
刑法第二百十條


司法院資訊處製作；財團法人民間司法改革基金會備份。
